臺灣高雄地方法院刑事判決　　　　　　　100年度侵訴字第3號
公　訴　人　臺灣高雄地方法院檢察署檢察官
被　　　告　朱正鵬
指定辯護人　本院公設辯護人蘇鴻吉
上列被告因妨害性自主罪案件，經檢察官提起公訴（98年度偵字
第25177 號），本院判決如下：
    主  文
朱正鵬對未滿十四歲之男子犯強制猥褻罪，處有期徒刑年陸月
；又對未滿十四歲之男子犯強制性交罪，處有期徒刑柒年陸月；
又成年人故意對兒童犯恐嚇危害安全罪，共貳罪，各處有期徒刑
伍月。應執行有期徒刑玖年。
    事  實
一、朱正鵬於民國97年9 月起至98年1 月12日止，因失業而借住
    友人乙男（卷內代號0000-0000B，起訴書誤載為「3593」-9
    807B，姓名年籍詳卷）位於高雄市○鎮區○○街住處（地址
    詳卷）；於97年8 月起至98年1 月12日止，乙男與其前妻丙
    女（卷內代號0000-0000A，起訴書誤載為「3593」-9807A，
    姓名年籍詳卷）所生之子甲童（卷內代號0000-0000 ，起訴
    書誤載為「3593」-9807 ，姓名年籍詳卷），亦至上開建華
    街住處與乙男同住。乙男於平日外出工作時，將甲童委託朱
    正鵬照顧；嗣乙男於97年12月中旬前往臺北地區工作後，亦
    將甲童留在上開住處委由朱正鵬照顧。
二、詎朱正鵬明知甲童為未滿14歲之男童，竟趁乙男北上工作不
    在期間，利用其與甲童2 人單獨相處於上開建華街住處之機
    會，為下列行為：
  (一)於97年12月中旬至98年1 月12日前之某日晚間某時【起訴書
    誤載為97年8 月1 日後某日（暑假期間）】，在上開建華街
    住處甲童房間內，基於對於未滿14歲男子為強制猥褻之犯意
    ，不顧甲童掙扎、反抗，違反甲童意願，以手強行抓住甲童
    ，強脫甲童褲子，並用手撫摸甲童之生殖器，以滿足其性慾
    ，而對甲童為強制猥褻1 次得逞。事畢，為免事跡敗露，另
    行基於恐嚇危害兒童安全之犯意，向甲童恫稱：「不得對任
    何人提起此事，否則要殺害你跟你媽媽」等語，以此加害生
    命、身體安全之事恐嚇甲童，致甲童心生畏懼，致生危害於
    其安全。
  (二)於上開日期後之某日晚間（亦於98年1 月12日前，起訴書誤
    載為97年12月27日前之某日），亦在上開房間內，基於對未
    滿14歲男子為強制性交之犯意，以竹竿抽打甲童臀部之強暴
    方式，至甲童不敢反抗後，強脫甲童褲子，令甲童將其生殖
    器放入其口中，後將自己生殖器放入甲童口中，復命甲童趴
    下、臀部抬高，以其生殖器插入甲童肛門內，前後抽動，而
    違反甲童意願對其為強制性交1 次得逞。事畢，為恐事跡敗
    露，再行基於恐嚇危害兒童安全之犯意，向甲童恫稱：「不
    得對任何人提起此事，否則要殺害你跟你媽媽」等語，以此
    加害生命、身體安全之事恐嚇甲童，致甲童心生畏懼，致生
    危害於其安全。
    嗣甲童於98年1 月12日經其母丙女接回同住後，於98年6 月
    間，甲童與其表姐丁女（姓名年籍詳本院密證袋內資料）言
    談間，無意中吐露上開遭遇，經丁女轉知丙女，報警後循線
    查悉上情。
三、案經丙女訴由高雄市政府警察局前鎮分局移請臺灣高雄地方
    法院檢察署檢察官偵查起訴。
    理  由
壹、程序部分
一、按行政機關、司法機關及軍法機關所製作必須公示之文書，
    不得揭露被害人之姓名、出生年月日、住居所及其他足資識
    別被害人身分之資訊，性侵害犯罪防治法第12條第2 項定有
    明文；所謂其他足資識別被害人身分之資訊，包括被害人照
    片或影像、聲音、住址、親屬姓名或其關係、就讀學校與班
    級或工作場所個人基本資料。查本件乙男、丙女為被害人甲
    童之雙親，丁女則為甲童之表姊，為免揭露上開人之姓名、
    年籍及住所等資訊後，循此足以識別被害人之身分，爰將前
    揭資料均予隱蔽而以代號為之，合先敘明。
二、關於證據能力
  (一)按被告以外之人於檢察事務官、司法警察官或司法警察調查
    中所為之陳述，與審判中不符時，其先前之陳述具有較可信
    之特別情況，且為證明犯罪事實存否所必要者，得為證據，
    刑事訴訟法第159 條之2 定有明文。是依本條規定，被告以
    外之人於檢察事務官、司法警察官、司法警察調查時所為之
    陳述，屬傳聞證據，依同法第159 條第1 項規定，本無證據
    能力，必具備「可信性」及「必要性」二要件，始例外得適
    用上開第159 條之2 規定，認有證據能力，而得採為證據。
    被告及辯護人爭執證人即被害人甲童、證人即告訴人丙女於
    警詢及偵查中陳述之證據能力：
  1.查證人甲童於警詢時，就被告如何違反甲童意願，以手撫摸
    甲童生殖器而為強制猥褻；以竹竿毆打臀部之強暴方式強迫
    甲童口交，復強行將生殖器插入甲童肛門抽動，對甲童為強
    制性交；事畢後，為免事跡敗露，均以上開言詞恐嚇甲童等
    主要待證事實暨涉案情節，已證述綦詳（偵卷第7 至14頁）
    ，且與其嗣於本院審理中到庭證述之情節（本院侵訴卷第44
    至51頁），經核並無實質內容不符之處，是證人甲童前揭警
    詢之陳述，即未符合前揭傳聞證據之例外規定，故無作為認
    定被告犯罪事實直接證據之必要，而無證據能力。
  2.證人丙女於警詢中之陳述，與其嗣於本院審理中到庭所為之
    證述，就其如何發現本件甲童遭被告強制性交之情節，核屬
    相符，亦不符合上開傳聞證據例外規定，無作為證據之必要
    ，應認無證據能力。
  (二)按被告以外之人於偵查中向檢察官所為陳述，除顯有不可信
    之情況者外，得為證據，刑事訴訟法第159 條之1 第2 項定
    有明文。此因檢察官與法官同為司法官署，且檢察官代表國
    家偵查犯罪，依法有訊問被告、證人及鑑定人之權力，依法
    亦對被告有利不利之情形均應注意，是被告以外之人於偵查
    中之陳述，除顯有不可信之情況之理由外，該證人於偵查中
    之陳述，自得作為證據。查甲童、丙女於檢察官偵訊時所為
    之證述，分別係基於被害人、告訴人之地位而為陳述，雖未
    依法具結，然檢察官在偵查過程中，如認為有將告訴人改以
    證人訊問之必要，告訴人經轉換為證人，始有具結之問題；
    倘按檢察官衡量案件情節、偵查效率及手段之合法性、合目
    的性等因素，認為不宜改以證人訊問，依照偵查之任意處分
    原則，並無不合，則甲童、丙女既以被害人、告訴人身分接
    受訊問，其身分並非證人，即無違反刑事訴訟法第158 條之
    3 「依法應具結」之要件可言，尚不能據以排除其證據能力
    （最高法院98年臺上字第5374號判決意旨參照）；而本件查
    無證據證明證人甲童、丙女於偵查中所為陳述，有何顯不可
    信之情形，且證人甲童、丙女嗣已於本院審理時到庭證述，
    接受當事人之對質、詰問，已充分保障被告之反對詰問權，
    依前開說明，證人甲童、丙女於偵查中所為陳述，均應認有
    證據能力。
  (三)按被告以外之人於審判外之陳述，雖不符刑事訴訟法第159
    條之1 至第159 條之4 之規定，而經當事人於審判程序同意
    作為證據，法院審酌該言詞陳述或書面陳述作成時之情況，
    認為適當者，亦得為證據；當事人、代理人或辯護人於法院
    調查證據時，知有第159 條第1 項不得為證據之情形，而未
    於言詞辯論終結前聲明異議者，視為有前項之同意，刑事訴
    訟法第159 條之5 定有明文。除上開證據外，本判決所引用
    具傳聞性質之各項證據資料，業據被告、辯護人於本院準備
    程序同意作為證據（本院侵訴卷第29頁），且經本院於審判
    期日依法踐行調查證據程序，檢察官、被告及辯護人就上開
    證據之證據能力均未爭執，於言詞辯論終結前亦未聲明異議
    ，復查無依法應排除證據能力之情形，依上開規定，應有證
    據能力。
貳、認定事實依據之證據及理由
一、訊據被告朱正鵬固供承有於上開時間借住乙男家中，受託照
    顧甲童，並於同居期間以竹竿毆打甲童臀部等情，惟矢口否
    認有何對未滿14歲之甲童為前開強制猥褻、強制性交及恐嚇
    等犯行，辯稱：伊借住乙男家中期間受託照顧甲童盡心盡力
    ，負責接送甲童上下學、煮晚餐給甲童吃；乙男搬走後，亦
    委託伊照顧甲童，伊曾因甲童亂踩垃圾經制止不聽，而拿竹
    竿毆打甲童臀部1 次，且伊曾向社會局檢舉丙女疏於照顧甲
    童，未繳學校營養午餐費及課輔費，丙女遂報警將伊趕走，
    甲童、丙女可能因此挾怨報復，伊均無撫摸甲童生殖器、強
    迫甲童口交、以生殖器插入甲童肛門、言詞恫嚇甲童等強制
    性交、強制猥褻及恐嚇犯行云云。惟查：
  (一)被告自97年9 月起至98年1 月12日止，借住於乙男○○街住
    處，甲童於97年8 月暑假期間至98年1 月12日止，亦至上開
    住處與乙男同住，嗣乙男因北上工作，於97年12月中旬搬離
    建華街住處，並將甲童留於該處委由被告照顧等情，業據被
    告於本院審理中自承在卷（本院訴字卷第147 頁反面），核
    與證人乙男於本院審理中證稱：被告自97年3 月起斷續借住
    伊建華街住處，自97年9 、10月起常住在該處，伊有時下班
    晚即委託被告接送甲童、幫忙煮食；甲童係97年暑假起與伊
    同住，後來伊於97年12月中旬搬到臺北工作，因甲童還要上
    學，無法與伊一同北上，伊遂委託被告照顧甲童等語（本院
    訴字卷第93頁、第90頁）；證人丙女證稱：97年暑假期間，
    甲童要求與乙男長住，伊遂自97年8 月起送甲童到乙男住處
    ，9 月開學後甲童要求繼續與乙男住，伊只好答應，98 年1
    月中旬是學校老師表示被告已向社會局通報，請伊繳納學校
    營養午餐及課輔費用之事，伊才將甲童帶回同住等情相符（
    本院訴字卷第55、85頁），此部分之事實堪予認定。由此，
    自乙男搬離之97年12月中旬起，迄丙女接回甲童同住之98年
    1 月12日止，被告確有與甲童2 人共同居住於上開建華街住
    處而單獨相處之事實，已堪認定。
  (二)被告趁乙男北上工作委託其照顧甲童時，對被害人甲童為前
    開強制猥褻、強制性交及恐嚇之事實，業據證人甲童於偵查
    、本院審理中證稱：被告是爸爸的朋友，之前住在爸爸家中
    ，伊國小二年級時有一段時間跟爸爸一起住；爸爸搬走後，
    爸爸叫被告照顧伊，伊自己睡在爸爸房間，是拉門不能上鎖
    ；被告從爸爸搬走後開始欺負伊，第一次被告只有用手摸伊
    小鳥，伊說不要，並想把被告的手撥開，但被告另一手用力
    抓住伊，一手把伊的褲子脫掉，摸伊的小鳥，伊沒辦法反抗
    ；之後被告會叫伊起來，脫伊褲子，還用嘴巴舔伊的小鳥，
    也有叫伊舔他的小鳥，還會叫伊把屁股翹起來，用生殖器插
    入伊屁股後面大便的地方，伊不願意跟被告做他說的動作，
    被告就會拿竹竿打伊；被告做完上開事情後，會放A 片給伊
    看；伊不敢跟別人說，因為被告說爸爸回來或媽媽帶伊出去
    時，都不可以跟別人說，否則會殺掉伊和媽媽，伊聽了會害
    怕等語綦詳（偵B2卷第9 至10頁、第47至54頁、本院訴字卷
    第42頁反面至第54頁反面），前後所述就被告於乙男赴臺北
    工作後，先違反甲童意願而以手撫摸其生殖器，復以竹竿抽
    打甲童臀部，強脫甲童褲子，令甲童將生殖器放入其口中，
    將自己生殖器放入甲童口中，復以其生殖器插入甲童肛門內
    ，事後均以前開言詞恐嚇甲童等情，互核相符，斯時甲童僅
    為就讀國小二年級、年齡9 歲之稚齡幼童，衡情若非親身經
    歷當時之情境，實無從如此具體描述被告對之強制性交、強
    制猥褻及恐嚇之過程及細節，而故為憑空想像編織該等不實
    情節之可能，是其上開前後相符之證述，堪認為實情，應予
    採信。
  (三)關於本件被告對甲童為強制猥褻及強制性交行為之時間，證
    人甲童於偵查及本院審理中均一致證稱：被告是在爸爸搬走
    之後才欺負伊；爸爸搬走後被告才摸伊的小鳥、以生殖器插
    入伊屁股後面；爸爸是在伊國小二年級運動會之前搬走的等
    語明確（偵B2卷第49頁、本院訴字卷第44頁、第45頁反面第
    47頁反面、第48頁），核與證人乙男證述：伊因前往臺北工
    作，於97年12月中旬左右搬離建華街住處，故當年甲童學校
    校慶運動會時，伊已經北上等語相符（本院卷第90頁反面）
    ，且甲童就讀國民小學舉行校慶運動會之日期，係固定於每
    年12月17日，此亦有本院公務電話紀錄1 份在卷可憑（本院
    訴字卷第13 5頁），益見甲童前開所述屬實，堪予採信，是
    本件被告對甲童所為上開強制猥褻、強制性交之時間，應係
    自乙男搬離後之97年12月中旬起至甲童經丙女接回之98年1
    月12日，即被告與甲童2 人單獨相處期間，應堪認定。至甲
    童雖另稱：伊記得97年伊生日（11月○日）之前，爸爸好像
    已經搬走云云，惟證人乙男於本院審理中證稱：97年11月間
    甲童生日時，伊至澎湖出差，伊委託當時女友王○○幫甲童
    慶生，有準備生日禮物，還有請朋友準備大餐等語明確（本
    院訴字卷第90頁反面），核與證人王○○於本院審理中證述
    ：97年甲童生日時，乙男委請伊至○○街住處暫住，代為照
    顧甲童，並幫其慶生，被告也有特別煮一些甲童愛吃的幫他
    加菜等情相符（本院訴字卷第119 至121 頁），參以證人丙
    女亦證稱：甲童生日當天伊打電話約甲童幫他慶生，並帶甲
    童去義大利餐廳吃飯，席間甲童不停詢問表姊時間，跟伊說
    要趕在6 點前回去，因為住的地方有準備大餐，伊當時心裡
    覺得很難過等語綦詳（本院訴字卷第55頁反面至56頁），足
    認97年甲童生日時，乙男應尚未搬離上開住處，是甲童上開
    所述應係其記憶不清所致，而不可採；惟徵諸甲童案發時年
    僅9 歲，其因年幼而未能分辨乙男究係出差、抑或係搬離住
    處前往臺北工作之差異，致有所混淆，亦與常情不悖，尚難
    以此即謂其所述均屬不實，而遽為被告有利之認定。另關於
    被告對甲童為強制猥褻、強制性交之次數，甲童固證稱：被
    告摸伊小鳥的次數，伊沒有記憶了，大概超過3 次；被告親
    伊小鳥、叫伊親被告小鳥不只1 次，詳細次數伊不記得了；
    被告用生殖器插入伊屁股之次數，伊沒有印象了，好像5次
    以上等語（偵B2卷第49頁、本院訴字卷第46頁），惟甲童就
    上開次數之陳述，既因記憶不清、印象模糊而未能具體特定
    ，復無其他補強證據可資佐證被告確有上開多次強制猥褻、
    強制性交之犯行，此部分自無從據為被告不利之認定，是關
    於被告對甲童強制猥褻、強制性交之次數，應以前揭較為明
    確之1 次為認定。
  (四)而按性侵害犯罪被害人常有揮之不去的生理和心理創傷，依
    文獻記載，被性侵後開始出現的精神心理反應，包括反覆回
    想被強暴事件、易怒、驚慌失眠等現象，短時間內可稱為「
    急性壓力反應」，持續一段時間後則會演變為「創傷後壓力
    症候群」，亦即指在經過一種嚴重創傷事件後，出現嚴重、
    持續或有時延遲發生的壓力疾患，並且持續超過一個月以上
    之謂。其診斷除必須符合上述嚴重創傷事件與時間外，尚須
    符合「創傷後壓力症候群診斷準則」所定標準Ｂ項至少有一
    個、Ｃ項至少有三個、Ｄ項至少有二個以上。性侵害被害人
    除創傷後壓力症候群外，亦常見與其共病或單獨存在的精神
    疾病包括憂鬱症、恐慌症、失眠等疾病，因此，精神科醫師
    在處理此類病患時也應注意其背後之創傷事件。而經由社工
    人員初步評估篩選，認為疑有創傷後壓力症候群或急性心理
    壓力反應之被害人，經轉介至精神醫療機構做心理評估，其
    內容包括精神和心理層面，所進行之方式包括深度會談（個
    別和家庭）、行為觀察和心理衡鑑，並依評估之結果，給予
    藥物治療（精神方面之症狀），或給予心理治療或諮商（心
    理方面的創傷），抑或兩方面之治療同時進行（參照陳筱萍
    、周煌智著，性侵害犯罪被害人的創傷與治療）。從而精神
    科醫師針對被害人於治療過程中所產生之與待證事實相關之
    反應或身心狀況所提出之意見，與鑑定證人無殊，具有不可
    代替性，為與被害人陳述不具同一性之獨立法定證據方法，
    自得供為判斷檢視被害人陳述憑信性之補強證據（最高法院
    100 年度臺上字第2645號判決意旨參照）。查甲童遭被告本
    件性侵害後已產生行為異常，業據證人丙女於本院審理中證
    稱：伊接回甲童後，發現跟以前相比，甲童會怕黑，即使是
    夏天也用棉被將身體裹住，半夜會做惡夢，常常便秘，飯吃
    不下，還有對小事情會憤怒、大叫，沒有安全感；甲童會將
    大便塗抹在牆上，或沒有理由就生氣用手撞牆、打牆壁，伊
    發現甲童回來後行為舉止異常等語明確（本院訴字卷第56頁
    、第88頁），並有甲童於98年1 月28日因「便秘」前往劉光
    雄醫院就醫之診斷證明書及病歷資料在卷可稽（本院訴字卷
    第131 、136 至140 頁），且案發後甲童經社工安排接受16
    次個別諮商，亦有高雄市兒童青少年與家庭諮商中心心理諮
    商報告1 份在卷可憑（本院訴字卷第76至77頁）。再經本院
    依職權送請高雄市立凱旋醫院鑑定甲童證詞之可信度及診斷
    其有無創傷後壓力症候群症狀，其鑑定結果認為：案主於性
    侵害事件發生後，表現較容易受到驚嚇、膽小、怕黑、尿床
    ，也會容易鬧彆扭或生氣，半夜容易做惡夢，其行為模式與
    過去相較，有恐懼與人互動及無安全感等明顯差別，已造成
    案主日常生活自理及人際互動功能的障礙；但對案情方面因
    有心裡創傷之特徵，期間情緒起伏明顯，大都以簡短回答或
    以肢體動作表達，有經驗再現、過度警覺及逃避相關情境之
    狀況。從門診會談及鑑衡結果顯示，案主談及性侵害事件，
    明顯出現恐懼、退縮、壓抑、膽怯，容易出現衝動行為，常
    容易有焦慮等特質，無法以一種較平常口氣來陳述，且疑惑
    為何父親友人會突然出現此一非預期的行為，故由以上案主
    臨床症狀表現，推估性侵害事件對案主有影響，具有心理創
    傷的特徵，程度上已符合「創傷後壓力疾患（P.T.S.D ）」
    的臨床診斷，此有高雄市立凱旋醫院精神鑑定書1 份在卷可
    稽（本院訴字卷第6 至10頁）。則依上開說明，甲童於本案
    案發後之身心反應，既已出現創傷後壓力疾患之現象，且所
    呈現之症情係於遭被告本件性侵後開始出現，堪認上開疾患
    確係遭被告性侵所致，自得資為甲童前開證述之補強。益徵
    甲童前開證述，應非子虛，堪予採信。
  (五)再本案發現之過程，證人即甲童之表姊丁女於本院審理中證
    稱：伊於98年6 月在職場上遭遇性騷擾，伊向丙女陳述相關
    經過，因對方是伊上司，甲童在旁聽到，一直問伊是否會怕
    被威脅之類的話；後來丙女之友人姨婆來家中，發現甲童針
    對某些話語反應激烈，發覺有異狀，因伊與甲童感情較好，
    姨婆要伊嘗試詢問甲童發生什麼狀況，經伊慢慢詢問，甲童
    才逐漸願意打開心防陳述在乙男住處遭被告性侵的情形，甲
    童並有說不要讓母親知道等語（本院訴字卷第101 至102 頁
    ），顯見證人丁女確係在無意間詢問甲童始發現上開被告對
    甲童性侵害之情事，並無任加誇大渲染而有何不良企圖甚明
    。又證人丙女於偵查及本院審理中證述：本案伊係於98年6
    月份透過丁女轉述伊才知悉，甲童要求不要讓伊知道，免得
    伊難過，而且怕自己與伊被殺掉，伊覺得事態嚴重才報案，
    並由社工、心理諮商師處得知整件事情經過；伊接回甲童後
    ，伊發現甲童有便秘、吃不下飯、常做惡夢、無端生氣憤怒
    等行為異常時，伊有詢問甲童原因，但甲童並未告訴伊，伊
    不知道該怎麼辦，伊第一次當母親，認為可能是伊太擔心小
    孩成長過程的叛逆等語明確（偵B2卷第53至54頁、本院訴字
    卷第55至56頁），衡以丙女當時因自己疏忽未能及時細察甲
    童之異狀，直至丁女轉知後始予察覺而深感難過、懊惱，心
    情必係甚感愧疚、自責，顯見其情緒應係自然流露要非矯作
    ，自不得因丙女未能及時發現甲童異狀，即推論甲童、丙女
    所述不實，更難以丙女事後始對被告提出訴究，即認其等係
    任意誣指而遽為被告有利之認定。
  (六)被告雖辯稱：伊曾通報社會局丙女疏於照顧甲童、欠繳費用
    ，丙女因此挾怨報復，況倘伊有對甲童為性侵害行為，不可
    能自行通報社會局處理，反自陷遭受調查約談之危險云云。
    惟觀之卷附高雄市政府社會局家庭暴力及性侵害防治中心兒
    童保護個案摘要資料表（本院卷第14頁）所載被告通報社會
    局之內容：「通報者表示案父母委託通報者照顧案主，原預
    定97年12月底帶回，惟案父母均不出面；另通報者聯繫案母
    支付案主在校費用新臺幣（下同）2,380 元，案母僅讓案主
    拿2,000 元給通報者後避不見面」、「案主國小一年級時由
    案母照顧，二年級時聯絡簿改由案父簽名，後案父北上，將
    案主託友人代為照顧，因午餐費及課後照顧班無法繳交，校
    方表示可申請不用繳交，惟案父友人婉拒，表示要交由社會
    局處理」等情，顯見上開通報之目的係在解決甲童監護及欠
    繳費用問題，與性侵害事項毫無關聯；而經學校聯絡後，丙
    女已於97年1 月9 日到校繳納費用，並於98年1 月12日將甲
    童接回同住，此據上開資料表社工處遇、整體評估欄記載明
    確，並有甲童國小二年級之家庭聯絡簿存卷可稽（見密證袋
    ），復經證人丙女於本院審理中證稱：被告打電話聯絡伊都
    是說營養午餐、安親班的錢沒繳納，希望伊能給付；後來學
    校輔導主任及老師聯絡伊到校，就是為了社會局通報及繳費
    的事，伊於98年1 月9 日下午到校繳費，又學校請伊處理甲
    童監護問題，不要將此事擴散下去，伊即將甲童接回同住；
    伊接回甲童後發現其行為異常，但不知道原因；甲童雖曾告
    訴伊被告會脫其褲子打屁股，之後就不講話，伊以為是被告
    幫甲童洗澡或甲童不乖，沒有想到其他地方，也沒有繼續追
    問等語明確（本院訴字卷第85、86頁）。是依上開通報之內
    容、目的及處理結果，僅在處理監護及欠費問題，均難使人
    與性侵害行為作連結、聯想，足證證人丙女、社會局、學校
    方面均認本案業已就被告通報之監護、欠費事項為妥適處理
    完畢，當無再予深入追究、約談通報者即被告之必要及可能
    ；益徵丙女並無對被告挾怨報復之動機。故無從以被告係自
    行通報社會局，即遽認其並無對甲童為前開強制性交行為，
    是其前開辯解，洵屬無據，不足採信。至辯護人另以：乙男
    搬離後，甲童仍表示要與乙男同住，苟被告確有對甲童為強
    制性交行為，衡情甲童不可能仍選擇與乙男同住等語，為被
    告辯護。惟乙男與丙女於97年12月24日在三多派出所協調時
    ，甲童雖當場表示欲與乙男同住，惟此據甲童於本院審理中
    證稱：係因爸爸表示要帶伊去臺北玩，伊想去臺北玩，才選
    擇與爸爸住等語（本院訴字卷第54頁），足證甲童之真意係
    欲與其父親乙男一同前往臺北同住，而非欲留在○○街住處
    與被告同住，至為明灼，是上開甲童選擇與乙男同住乙節，
    亦無從據為被告有利之認定。辯護人上開主張，並無可採。
  (七)至本案案發後，甲童於98年7 月2 日前往醫院驗傷結果，其
    肛門固無傷口、傷痕，此有高雄市立民生醫院受理疑似性侵
    害事件驗傷診斷書及急診病歷各1 份在卷可稽（見密證袋、
    本院訴字卷第66頁），然該次驗傷時間距離上開被告所為強
    制性交時間已相隔6 個月以上之久，衡情一般人若有傷口，
    亦已癒合，尚難以此即認被告並無上開強制性交情事；況甲
    童於驗傷時對於其身體傷害已描述：主訴肛門性侵、排便不
    順約半年等情明確（見驗傷診斷書），與其上開因「便秘」
    而就診之情形吻合，益徵其前開指訴屬實，自無從僅依該診
    斷書記載肛門無傷口乙節，遽採為被告有利之認定。再關於
    甲童平日說謊之情形，證人乙男於本院審理中證稱：甲童會
    說謊係因有時功課該寫沒寫完，甲童會欺騙伊說他在學校已
    經寫完功課，伊核對聯絡簿後會發覺，甲童主要是針對課業
    的情形說謊等語（本院卷第95頁反面），證人丙女亦證稱：
    甲童與乙男同住之前，因伊對於甲童管教較嚴格，禁止甲童
    吃零食、吃冰，甲童若與別人去吃冰，甲童會隱瞞吃冰的事
    實等語（本院卷第88頁），均無法證明甲童有說謊成習之惡
    習或品行障礙之問題，況甲童僅為9 歲之孩童，衡情其偶爾
    對於違反雙親禁止之事項，有所隱瞞，亦屬成長過程之正常
    現象，尚與常情不悖，要難執此即認其前開陳述無可採信，
    並據為被告有利之參憑。
  (八)按告訴人、證人之陳述有部分前後不符，或相互間有所歧異
    時，究竟何者為可採，法院仍得本其自由心證予以斟酌，非
    謂一有不符或矛盾，即應認其全部均為不可採信；尤其關於
    行為動機、手段及結果等之細節方面，告訴人之指陳，難免
    故予誇大，證人之證言，有時亦有予渲染之可能；然其基本
    事實之陳述，若果與真實性無礙時，則仍非不得予以採信，
    最高法院著有74年台上字第1599號判例意旨足資參照。衡以
    本件甲童遭被告為強制性交、恐嚇行為當時，僅係9 歲之男
    童，不僅深恐被告會殺害自己與其母而不敢張揚，甚且於其
    表姊丁女無意間發現時，仍一再要求不要轉告其母丙女，顯
    見其受性侵害後之驚恐與擔憂，則其事後所為之陳述，依其
    年齡、智識與記憶力而言，必係片段不連續，無法就遭被告
    性侵之詳細時間、次數等細節部分，鉅細靡遺歷歷詳述，此
    亦與經驗法則無悖。惟甲童既已就被告確有趁乙男北上不在
    之際，在建華街住處，違反甲童之意願，以手撫摸甲童之生
    殖器；以竹竿抽打甲童臀部，將其生殖器放入甲童口中，復
    將其生殖器插入甲童肛門內而強制性交得逞，事後並均加以
    恐嚇之基本事實，迭次具體明確指訴，雖其就上開關於詳細
    日期等細節部分之陳述，偶有出入或歧異，仍無礙於本院之
    認定，自無從僅因甲童於細節所陳不一，予以全然不予採信
    而遽為有利於被告之認定。
  (九)綜上，被告前揭所辯各詞，均無可採。事證明確，本件被告
    確有對於未滿14歲之甲童為強制猥褻、強制性交各1 次及先
    後2次恐嚇之犯行，均堪認定。
二、論罪科刑：
  (一)按非基於正當目的，以性器進入他人之性器、肛門或口腔，
    或使之接合之行為，屬性交行為，刑法第10條第5 項第1 款
    定有明文；又刑法上所謂猥褻行為，係指姦淫以外有關風化
    之一切色慾行為而言，苟其行為在客觀上足以認為基於色慾
    之一種動作，即得謂係猥褻行為（最高法院27年上字第558
    號判例意旨參照）。被告以手撫摸甲童之生殖器，客觀上足
    認係滿足其性慾之色慾動作，核屬刑法所稱之猥褻行為；以
    其性器陰莖進入甲童口腔、肛門之行為，亦屬刑法所稱之性
    交行為無訛。次按刑法強制猥褻、強制性交罪所稱其他「違
    反其意願之方法」，應係指該條所列舉之強暴、脅迫、恐嚇
    、催眠術以外，其他一切違反被害人意願之方法，妨害被害
    人之意思自由者而言，不以類似於所列舉之強暴、脅迫、恐
    嚇、催眠術等相當之其他強制方法，足以壓抑被害人之性自
    主決定權為必要，始符立法本旨。是否違反被害人之意願，
    自應從客觀之事實，如被害人曾否抵抗、是否試圖逃離、求
    救、是否曾以言詞或動作表示不同意與之性交而為判斷（最
    高法院97年度第5 次刑事庭會議決議、97年度臺上字第4589
    號判決意旨參照）。查被告撫摸甲童生殖器以滿足其性慾，
    甲童已明確表示拒絕，並於客觀上一再反抗，參以被告為成
    年人、甲童為9 歲男童之身型、體格上差異，顯已違反甲童
    之意願甚明；又被告以竹竿毆打之強暴方式，強令甲童以口
    含住其陰莖、並以其陰莖強行插入甲童肛門而為性交行為，
    業經認定如前，參照前揭說明，堪認被告確係違反被害人之
    意願，對其為強制猥褻、強制性交行為，至為明確。
  (二)次按兒童及少年福利法第70條第1 項前段所定：「成年人教
    唆、幫助或利用兒童及少年犯罪或與之共同實施犯罪或故意
    對其犯罪者，加重其刑至二分之一」，其中成年人教唆、幫
    助或利用兒童及少年犯罪或與之共同實施（實行）犯罪之加
    重，並非對於個別特定之行為而為加重處罰，其加重係概括
    性之規定，對一切犯罪皆有其適用，自屬刑法總則加重之性
    質；至故意對兒童及少年犯罪之加重，係對被害人為兒童及
    少年之特殊要件予以加重處罰，乃就犯罪類型變更之個別犯
    罪行為予以加重，始屬刑法分則加重之性質（最高法院99年
    度臺上字第1128號判決意旨）。查被害人甲童係89年11月生
    ，於被告行為時為未滿14歲之男童，此有卷附姓名年籍代號
    對照表可稽；被告於本案行為時已滿20歲，為成年人，其明
    知甲童係未滿14歲之男童，竟對其為前開強制猥褻、強制性
    交，且事後為免敗露，復均以前開言詞對甲童恐嚇，核其所
    為，係犯刑法第224 條之1 對未滿14歲男子為強制猥褻罪、
    同法第222 條第1 項第2 款對未滿14歲男子為強制性交罪，
    及兒童及少年福利法第70條第1 項前段、刑法第305 條之成
    年人故意對兒童犯恐嚇危害安全罪；起訴書誤載上開強制性
    交部分論罪法條為刑法第222 條第1 項「第3 款」，業經公
    訴檢察官當庭更正，應予敘明。起訴書就上開成年人故意對
    兒童恐嚇部分，認被告所為係犯刑法第305 條恐嚇危害安全
    罪，容有未恰，惟此二者之社會基本事實同一，本院自得變
    更起訴法條。被告所犯上開4 罪，犯意各別，行為互殊，應
    予分論併罰。至被告上開所犯對於未滿14歲男子為強制猥褻
    、強制性交罪名，均已針對被害人年齡為加重處罰，自無再
    依兒童及少年福利法第70條第1 項前段規定加重其刑之必要
    。
  (三)爰審酌被告明知被害人甲童為稚齡孩童，竟利用甲童父親不
    在，委託其照顧甲童之機會，為逞私慾，對甲童為強制猥褻
    、強制性交行為各1 次得逞，事後復以前揭言詞恐嚇甲童，
    造成甲童身心受創至鉅，留下日後成長陰影，嚴重影響其將
    來人格健全發展，犯後猶矢口否認犯行，未見悔意，且迄未
    與被害人及其家屬達成和解賠償，態度難認良好，惟念其前
    未曾有犯罪前科，素行良好，有臺灣高等法院被告前案紀錄
    表附卷可稽，復斟酌其本案施以強制猥褻、強制性交、恐嚇
    之手段、次數，及其犯罪動機、目的、生活狀況及智識程度
    等一切情狀，分別量處如主文所示之刑，並定其應執行刑，
    以資懲儆。
據上論斷，應依刑事訴訟法第299 條第1 項前段、第300 條，兒
童及少年福利法第70條第1 項前段，刑法第222 條第1 項第2 款
、刑法第224條之1 、第305 條、第51條第5 款，判決如主文。
本案經檢察官鄭靜筠到庭執行職務。
中    華    民    國   100    年    8     月    23    日
                刑事第十一庭  審判長法  官  李代昌
                                    法  官  林正忠
                                    法  官  林韋岑
以上正本證明與原本無異。
如不服本判決應於收受判決後10日內向本院提出上訴書狀，並應
敘述具體理由。其未敘述上訴理由者，應於上訴期間屆滿後20日
內向本院補提理由書(均須按他造當事人之人數附繕本)「切勿逕
送上級法院」。
中    華    民    國   100    年    8     月    23    日
                                    書記官  黃旭淑
【附錄本判決論罪科刑法條】
中華民國刑法第222條第1項第2款：
（加重強制性交罪）
犯前條之罪而有下列情形之一者，處 7 年以上有期徒刑：
二、對未滿十四歲之男女犯之者。
中華民國刑法第224條之1：
（加重強制猥褻罪）
犯前條之罪而有第 222 條第 1 項各款情形之一者，處 3 年以
上 10 年以下有期徒刑。
中華民國刑法第305條：
（恐嚇危害安全罪）
以加害生命、身體、自由、名譽、財產之事，恐嚇他人致生危害
於安全者，處 2 年以下有期徒刑、拘役或 3 百元以下罰金。
兒童及少年福利法第70條第1項：
成年人教唆、幫助或利用兒童及少年犯罪或與之共同實施犯罪或
故意對其犯罪者，加重其刑至二分之一。但各該罪就被害人係兒
童及少年已定有特別處罰規定者，不在此限。